【裁判字號】    95,小上,75
【裁判日期】    951016
【裁判案由】    返還借款
【裁判全文】
臺灣臺中地方法院民事裁定  95年度小上字第75號
上  訴  人  甲○○
被  上訴人  遠東商業銀行股份有限公司
法定代理人  乙○○
上列當事人間請求損害賠償事件，上訴人對於中華民國９５年８
月７日本院臺中簡易庭９５年度中小字第２９７４號第一審民事
判決提起上訴，本院裁定如下：
    主  文
上訴駁回。
第二審訴訟費用新臺幣壹仟伍佰元由上訴人負擔。
    理  由
一、本件上訴意旨略以：兩造間之債務糾葛實因上訴人購買訴外
    人山基通路科技股份有限公司（以下簡稱山基公司）之節費
    系統，惟山基公司因惡性倒閉導致系統斷話，負責人遭收押
    ，上訴人及廣大消費者求償無門，上訴人亦為受害人，且被
    上訴人與山基公司間訂有合作協定，被上訴人應秉誠信原則
    向山基公司追償，不該轉嫁向亦為受害者之上訴人追償。是
    以，上訴人與被上訴人間之合約條文違反消費者保護法第１
    ２條等語提起上訴，認原判決違反定型化契約條款應有利於
    消費者之解釋，聲明：原判決廢棄。
二、按對於小額程序之第一審裁判上訴，非以其違背法令為理由
    ，不得為之；又上訴狀內應記載上訴理由，表明(一)原判決所
    違背之法令及其具體內容。(二)依訴訟資料可認為原判決有違
    背法令之具體事實等事項，民事訴訟法第４３６條之２４第
    ２項及同條之２５分別定有明文。且同法第４６８條、第４
    ６９條第１款至第５之規定，依同法第４３６條之３２第２
    項之規定，於小額事件之上訴程序亦有準用。是當事人提起
    上訴，如依民事訴訟法第４６８條規定，以第二審判決有不
    適用法規或適用法規不當為上訴理由時，其上訴狀或理由書
    應有具體之指摘，並揭示該法規之條項或其內容。若係成文
    法以外之法則，應揭示該法則之旨趣。倘為司法院解釋、或
    本院之判例，則應揭示該判解之字號或其內容。如以民事訴
    訟法第４６９條第１款至第５款所列事由提起上訴者，其上
    訴狀或理由書，應揭示合於各該條款之事實，上訴狀或理由
    書如未依此項方法表明者，即難認為已對原判決之違背法令
    有具體之指摘，其上訴自難認為合法。如上訴人提起上訴，
    其訴狀所載，僅就原審取捨證據任加指摘，並未具體指出原
    判決違背何等法規，其上訴即難認為合法，最高法院著有７
    １年臺上字第３１４號判例意旨足資參照。因之，對於小額
    程序之第一審判決上訴，非主張原判決違背法令以為上訴理
    由，即屬不應准許，自應認為不合法而駁回之。
三、經查，本件上訴人對原審判決提起上訴，核其上訴理由，係
    泛稱上訴人與被上訴人間契約違反消費者保護法，原判決違
    反定型化契約條款應有利於消費者之解釋，核其意義乃對原
    判決就原審取捨證據、認定事實之職權行使，指摘其為不當
    ，尚未具體表明合於不適用法規、適用法規不當、或民事訴
    訟法第４６９條第１款至第５款所列各款之情形，難認對該
    判決之如何違背法令已有具體之指摘。是以，上訴人提起本
    件上訴既未具體表明原審所為判決，究有何違背法令之處，
    或依訴訟資料有何判決違背法令情形，更未指明原判決所違
    反法令之條項或其內容，依首揭規定及說明，難謂上訴人已
    合法表明上訴理由，其上訴自不能認為合法，應予駁回。
四、末按法院為訴訟費用之裁判時，應確定其費用額，民事訴訟
    法第４３６條之１９第１項定有明文，此依同法第４３６條
    之３２第１項規定，於小額事件之上訴程序準用之。查上訴
    人提起本件上訴既經駁回，則上訴人應負擔之本件訴訟費用
    額為第二審裁判費新臺幣（下同）１５００元，確定為１５
    ００元。
五、據上論結，本件上訴為不合法，依民事訴訟法第４３６條之
    ３２第１項、第２項、第４３６條之１９第１項、第４４４
    條第１項前段、第９５條、第７８條，裁定如主文。
中    華    民    國    95    年    10    月    16    日
                  民事第二庭    審判長法  官 許冰芬
                                      法  官 王鏗普
                                      法  官 劉正中
正本係照原本作成
如不服本裁定應於送達後10日內向本院提出抗告狀，並繳納抗告
費新臺幣1,000元。
中    華    民    國    95    年    10    月    16    日
                                      書記官  劉文永


司法院資訊處製作；財團法人民間司法改革基金會備份。
